【裁判字號】    89,交易,555
【裁判日期】    900815
【裁判案由】    過失傷害
【裁判全文】
臺灣桃園地方法院刑事判決                        八十九年度交易字第五五五號
    公  訴  人  臺灣桃園地方法院檢察署檢察官
    被      告  乙○○
右列被告因過失傷害案件，經檢察官提起公訴（八十九年度調偵字第二八二號），本
院判決如左：
    主  文
乙○○因過失傷害人致重傷，處有期徒刑捌月。
    事  實
一、乙○○於民國八十九年八月二十四日晚間，駕駛Ｖ三－三四九五號自小客車，沿
    桃園縣八德市○○路由八德往鶯歌方向行駛。當日晚間七時許，乙○○駕駛上開
    自小客車，行經上開路段二０００號前時，原應注意汽車在雙向二車道行駛時，
    應在遵行車道內行駛，且該處限速為四十公里，而依當時雨天、夜間有照明、路
    面濕潤無缺陷、視距良好無障礙等情形，又無不能注意之情事，竟仍未予注意，
    貿然以時速六十公里之速度，超越道路中心線行駛；以致對向騎乘ＩＲＯ－三二
    一號重機車之機車騎士甲○○閃避不及，機車失控打滑，自小客車遂撞及機車左
    後方致甲○○人車倒地，甲○○因此受有腹部鈍挫傷併脾臟摘除、腹腔內出血、
    雙眼鈍挫傷及左前臂截肢等重傷害。
二、案經甲○○訴由桃園縣警察局八德分局報請台灣桃園地方法院檢察署檢察官偵查
    起訴。
    理  由
一、訊據被告乙○○固不否認於右揭時地，駕駛Ｖ三－三四九五號自小客車與騎乘Ｉ
    ＲＯ－三二一號重機車之甲○○發生擦撞，致甲○○受傷等事實，惟否認有何過
    失傷害犯行。辯稱：我沒有超越中心線，當時只是要看路況而往左邊靠，甲○○
    要閃別人的車衝出來云云。經查，被告在警訊中即自承：我稍微有超出中心線，
    撞擊點是在中心點靠甲○○的車道上等語（偵卷第五頁反面），在本院並陳稱：
    我時速六十公里等語（本院九十年一月十日筆錄），核與被害人甲○○指訴之事
    故情節，及證人謝正吉在警訊中陳稱將被害人送醫之情節，均大致相符；且證人
    即警員張永生證稱：照片上面的圓圈是手錶這一類碎片的地點，是往鶯歌方向等
    語（本院九十年八月一日筆錄），卷附現場照片亦顯示碎片落點偏向在甲○○車
    道，足見雙方擦撞地點，應係被害人車道，即被告確有駕車超越中心線之事實。
    被告雖辯稱：甲○○的筆錄是事發後好幾天才做不可靠，照片也是隔天照的，甲
    ○○當時是要閃他前面的車子才衝出來撞到我云云，惟被害人係在肇事後約九日
    之八十九年九月二日，在長庚醫院製作筆錄，彼時尚在住院就醫，有其警訊筆錄
    及診斷證明書在卷可稽，又證人張永生雖證稱：照片上（標示散落物之）圓圈是
    按照第二天東西的位置劃上去的等語（同上筆錄），然自肇事當時為夜間、雨天
    以觀，欲即時以粉筆測繪確有困難，是不論製作筆錄或現場採證，均難認警員有
    故意延宕之情事；且據此即推論現場圖及照片不可採云云，亦嫌速斷。又被告指
    稱甲○○閃車不慎云云，並無其他證據可供稽考，無從憑信，況甲○○縱使因閃
    避他車而偏向中心線，惟其仍在遵行車道內行駛，而遭跨越對向車道之被告車輛
    撞及，就此事故自無責任可言。此外並有道路交通事故調查報告表、現場照片十
    張附卷可稽。按行車速度，依標誌之規定，無標誌者，在市區道路，時速不得超
    過四十公里，在郊外道路時速不得超過六十公里；汽車在雙向二車道行駛時，均
    應在遵行車道內行駛，在劃有分向限制線之路段，不得駛入來車之車道內，道路
    交通安全規則第九十三條第一項第一款、第九十七條第一款、第二款分別訂有明
    文。查依卷附報告表所載，肇事地點限速四十公里，且依肇事當時雨天、夜間有
    照明、路面濕潤無缺陷、視距良好無障礙等情狀，又無不能注意之情事，乃被告
    竟仍疏未注意，超速跨越分向線前駛，以致肇事，被告自有過失；至其請求鑑定
    肇事責任，因此部分事證甚為明確，所請並無必要，附予敘明。另被害人甲○○
    因此受有如事實欄所示之傷害，左前臂並遭截肢，有長庚醫院出具之診斷證明書
    及該院九十年一月十日長庚院法字第九二二號函在卷可考，依刑法第十條第四項
    第四款規定，為重傷。綜上所述，本件事證已臻明確，被告所辯無非卸責之詞，
    不足採信，其犯行堪予認定。
二、核被告乙○○所為，係犯刑法第二百八十四條第一項後段之過失致重傷罪。被告
    雖稱：我有打電話報警云云，惟本件係由肇事現場住戶謝許秀芳報案在前，有桃
    園縣警察局八德分局九十年三月二日德警分刑字第五九二一號函暨謝女警訊筆錄
    在卷可考，是被告此後縱有報案，亦與自首應在犯罪被發覺前之要件不合，難邀
    減刑寬典，附予敘明。爰審酌被告此前並無前科，有台灣桃園地方法院檢察署刑
    案資料查註記錄表一紙附卷可稽，素行尚佳，被害人所受之損害，雙方至今並未
    和解，及被告犯後並未坦承犯行，態度並非良好等一切情狀，量處如主文所示之
    刑，以示懲儆。
據上論斷，應依刑事訴訟法第二百九十九條第一項前段，刑法第二百八十四條第一項
後段，罰金罰鍰提高標準條例第一條前段，判決如主文。
本案經檢察官羅秀蓮到庭執行職務。
中        華        民        國      九十    年    八    月    十五    日
                                    臺灣桃園地方法院交通法庭
                                        法  官      陳彥宏
右正本證明與原本無異
如不服本判決書應於送達後十日內向本院提出上訴狀
                                        書記官      翁其良
中        華        民        國      九十     年    八    月    十五   日
論罪法條：刑法第二百八十四條第一項
刑法第二百八十四條
因過失傷害人者，處六月以下有期徒刑、拘役或五百元以下罰金。致重傷者，處一年
以下有期徒刑、拘役或五百元下罰金。
從事業務之人，因業務之過失傷害人者，處一年以下有期徒刑、拘役或一千元以下罰
金。致重傷者，處三年以下有期徒刑、拘役或二千元以下罰金。


司法院資訊處製作；財團法人民間司法改革基金會備份。
